
\vspace{1.8em}
\begin{minipage}{\textwidth}
\stepcounter{mallinumber}
\textbf{Tüüpsõnamall \arabic{mallinumber}\,\vadja{iiri}}\\

\begin{sideways}
\begin{tabular}{l l}
muutvormimall & tunnused \\
\hline
\underline{iir}\,+\,i & \textsc{ sg nom } \\
\underline{iir}\,+\,e & \textsc{ sg gen } \\
\underline{iir}\,+\,te & \textsc{ sg par } \\
\underline{iir}\,+\,ese & \textsc{ sg ill } \\
\underline{iir}\,+\,ez & \textsc{ sg ine } \\
\underline{iir}\,+\,ess & \textsc{ sg ela } \\
\underline{iir}\,+\,elle & \textsc{ sg all } \\
\underline{iir}\,+\,ell & \textsc{ sg ade } \\
\underline{iir}\,+\,elt & \textsc{ sg abl } \\
\underline{iir}\,+\,essi & \textsc{ sg tra } \\
\underline{iir}\,+\,essaa & \textsc{ sg ter } \\
\underline{iir}\,+\,eka & \textsc{ sg com } \\
\underline{iir}\,+\,ed & \textsc{ pl nom } \\
\underline{iir}\,+\,ije & \textsc{ pl gen } \\
\underline{iir}\,+\,iit & \textsc{ pl par } \\
\underline{iir}\,+\,iise & \textsc{ pl ill } \\
\underline{iir}\,+\,iiz & \textsc{ pl ine } \\
\underline{iir}\,+\,iiss & \textsc{ pl ela } \\
\underline{iir}\,+\,iille & \textsc{ pl all } \\
\underline{iir}\,+\,iill & \textsc{ pl ade } \\
\underline{iir}\,+\,iilt & \textsc{ pl abl } \\
\underline{iir}\,+\,iissi & \textsc{ pl tra } \\
\underline{iir}\,+\,iissaa & \textsc{ pl ter } \\
\underline{iir}\,+\,ijka & \textsc{ pl com } \\
\end{tabular}
\end{sideways}
\captionof{table}{Tüüpsõna \arabic{mallinumber}\,\textit{iiri} ekstraheeritud muutvormimallid.}
\label{tab:tüüpsõnamall-iiri}

\end{minipage}

 
\vspace{1em}
\noindent Tüüpsõna hõlmab vormisõnastiku 9 lekseemi: \vadja{\underline{iir}i, \underline{meel}i, \underline{mer}i, \underline{peen}i, \underline{sül}i, \underline{ver}i, \underline{ään}i, \underline{äär}i} ja \vadja{\underline{čeel}i}.
